# 请教陈版主：企业通过第三方向银行贷款，利息能否资本化？

提问人：isecret 时间：2013-01-06 01:44:56
A房地产公司与B公司为非关联方，B公司为A房地产公司提供工程服务，按工程进度表，A公司应付B公司 1000 万元工程款。
由于资金紧张，A公司与B公司签订协议: （ 1 ）由B公司向银行申请人民币 1000 万元 1 年期银行贷款，利率为一年期贷款基准利率上浮25%（含财务顾问费10%）。该笔贷款将用于支付B公司的工程款。 （ 2 ）到期后，由A公司将本金及利息支付给B公司，再由B公司偿还给银行。
请教陈版主，这种情况下，A公司可以将利息资本化吗？谢谢！

回答人：chenyiwei
在符合借款费用准则规定的借款费用资本化开始日三个条件的前提下，并且资本化期间并未暂停或者结束，则可以资本化。